【裁判字號】    98,易,354
【裁判日期】    990128
【裁判案由】    竊盜等
【裁判全文】
臺灣臺東地方法院刑事判決               98年度易字第354號
公  訴  人  臺灣臺東地方法院檢察署檢察官
被      告  乙○○
                    號
上列被告因違反電信法等案件，經檢察官提起公訴（98年度偵字
第1232號），本院依簡式審判程序審理並判決如下：
    主  文
乙○○竊盜，處有期徒刑貳月，如易科罰金，以新臺幣壹仟元折
算壹日；又意圖為自己不法之所有，以不正方法由自動付款設備
取得他人之物，處有期徒刑貳月，如易科罰金，以新臺幣壹仟元
折算壹日；又意圖為自己不法之利益，以無線方式，盜用他人電
信設備通信，處有期徒刑貳月，如易科罰金，以新臺幣壹仟元折
算壹日，行動電話手機壹支沒收之。應執行有期徒刑月，如易
科罰金，以新臺幣壹仟元折算壹日。緩刑貳年，行動電話手機壹
支沒收之。
    犯罪事實
一、乙○○與甲○○前皆係臺東縣消防局第三大隊海端分隊(址
    設臺東縣關山鎮德高里西庄24-5號)之替代役役男(現皆已退
    伍)，兩人於服役期間，係分配於同一寢室生活起居。緣乙
    ○○因缺錢花用，竟意圖為自己不法之所有，於民國97 年
    12月3日夜間9時許，趁甲○○收假返回海端分隊，並將隨身
    背包放置於寢室置物櫃，離開寢室外出之際，以徒手竊取甲
    ○○所有背包內之郵局金融卡及臺灣大哥大股份有限公司行
    動電話門號0000000000號之SIM卡。
二、乙○○另基於意圖為自己不法之所有，而持所竊之上開郵局
    提款卡，分別於97年12月4日、5日，持上開所竊得之甲○○
    所有郵局金融卡，並以甲○○之出生年月日為密碼，前往不
    詳之便利商店內，接續在金融機構自動櫃員機前，以跨行提
    款方式，輸入密碼操作該自動櫃員機，使之誤認係甲○○親
    自或授權之人提款現金，陷於錯誤，而允乙○○提領現金，
    乙○○以此不正方法提領新臺幣(下同)2,000元、2,800元，
    合計4,800元。
三、乙○○又意圖為自己不法之利益，復將上開所竊之SIM卡插
    入其所有之行動電話內撥打通信，藉此方式向提供上開電信
    服務之電信系統業者傳送訊息，使電信業者即臺灣大哥大股
    份有限公司陷於錯誤，誤認上開撥接均係由甲○○或其授權
    之人所為，進而提供撥接服務；乙○○則接續以此無線方式
    ，盜用通訊號碼為「0000-000000」之電信設備，自97年12
    月3日晚間9時許至97年12月9日甲○○掛失停話止，共詐得
    免費使用該電信設備之財產上不法利益（通信免繳納電話費
    用之財產上不法利益）計432元。嗣經甲○○調閱上開門號
    通聯紀錄，見失竊期間，上開失竊門號有與乙○○女友之通
    話紀錄，始悉上情。
四、案經甲○○訴由臺東縣警察局關山分局報告臺灣臺東地方法
    院檢察署檢察官偵查起訴。
    理  由
一、本件被告乙○○所犯為刑法第320條第1項、第339條之2第1
    項及電信法第56條第1項之罪，核屬刑事訴訟法第273條之1
    第1項所定死刑、無期徒刑、最輕本刑為3年以上有期徒刑以
    外之罪，亦非高等法院管轄之第一審案件，而被告於本院行
    準備程序中就被訴事實為有罪之陳述，經告知被告簡式審判
    程序之旨並聽取當事人意見後，本院合議庭裁定由受命法官
    獨任進行簡式審判程序，是本件之證據調查，依刑事訴訟法
    第273條之2規定，不受同法第159條第1項、第161條之2、第
    161條之3、第163條之1及第164條至第170條規定之限制，合
    先敘明。
二、上揭犯罪事實欄第一、二、三點所示犯行，業據被告乙○○
    於本院審理時坦承不諱，核與證人即告訴人甲○○於警詢、
    偵查所述大致相符，並有中華郵政股份有限公司屏東郵局98
    年10月9日屏營字第0985002676號函所附甲○○之97年12月
    份客戶歷史交易清單影本、甲○○之郵政存簿儲金簿影本、
    臺灣大哥大股份有限公司97年12月份門號0000000000號補印
    通話明細單影本、臺東縣消防局第三大隊海端分隊所檢送甲
    ○○97年10月起至98年3月止之休假記錄各一紙，以及現場
    圖3張、現場照片7張在卷可考，足認被告自白與事實相符，
    應可採信。本案事證明確，被告犯行堪可認定，應依法論
    科。
三、按電信法第56條第1項之罪構成要件所稱以有線、無線或其
    他電磁方式，盜接或盜用他人電信設備通信者，並不限於以
    盜拷他人行動電話之序號、內碼等資料於自己之手機內，為
    盜用之唯一方式，其他諸如：利用他人住宅內之有線電話，
    盜打他人電話為通信行為；或在住宅外之電話接線箱內，盜
    接他人之有線電話線路，以自己之電話手機盜打他人電話為
    通信行為；或意圖為自己不法之所有，竊取他人之行動電話
    手機，進而為盜打通信之行為；或僅以使用竊盜之意思，擅
    取他人之行動電話手機為盜打通信之行為等，不一而足，皆
    成立本罪（最高法院88年度臺非字第43號判決意旨可為參照
    ）。是核被告乙○○所為，分別係犯刑法第320條第1項之竊
    盜罪、同法第339條之2第1項之以不正方法由自動付款設備
    取得財物罪及電信法第56條第1項之以無線方式盜用他人電
    信設備通信罪。次按數行為於同時同地或密切接近之時地實
    施，侵害同一之法益，各行為之獨立性極為薄弱，依一般社
    會健全觀念，在時間差距上，難以強行分開，在刑法評價上
    ，以視為數個舉動之接續施行，合為包括之一行為予以評價
    ，較為合理，則屬接續犯，而為包括之一罪（最高法院86年
    台上字第3295號判例要旨參照）。查本案被告先後於97年12
    月4日、5日以不正方法由自動付款設備取得財物之行為，係
    在密切接近之時地實施，侵害同一法益，乃基於同一犯意下
    之接續行為，依上開判例要旨所示，應論以接續犯之一罪。
    被告所犯竊盜罪、以不正方法由自動付款設備取得財物罪及
    以無線方式盜用他人電信設備通信罪，犯意各別，行為互殊
    ，應予分論併罰。爰審酌被告前未有任何前科記錄，素行良
    好，因一時缺錢衝動，誤觸法網，於遭告訴人甲○○發現後
    ，隨即清償所盜打之行動電話費用並匯款3,000元作為補償
    告訴人損失之用，有乙○○所呈繳款收據及匯款單各一紙在
    卷可憑，復與被害人於本院審理中達成和解，願再給付3萬
    元作為賠償告訴人財產上及非財產上一切損害之用，復考量
    被告於犯罪後坦承犯行，態度良好等一切情狀，分別量處如
    主文所示之刑，並均諭知易科罰金之折算標準，並定其應執
    行之刑及諭知易科罰金之折算標準。末查，被告乙○○前未
    曾因故意犯罪而受有期徒刑以上刑之宣告，此有臺灣高等法
    院被告前案紀錄表1份附卷可查，因一時失慮，初罹刑章，
    犯案後於審理中供承犯行不諱，深具悔意，且與告訴人達成
    和解，有本院調解筆錄在卷可考，經此刑之宣告，當知所警
    惕，信無再犯之虞，另公訴人及告訴人於本院審理中亦建請
    本院予以被告自新之機會，本院因認所宣告之刑，以暫不執
    行為適當，爰依刑法第74條第1項第1款之規定，併予宣告被
    告乙○○緩刑2年，以啟自新。至於被告所持以置入所竊得
    SIM 卡1張之行動電話手機1支，為其違反電信法第56條第1
    項規定所使用之電信器材，雖未扣案，然亦無從證明業已滅
    失，自應依電信法第60條規定，不問屬於犯人與否，沒收之
    ；另原由被害人甲○○所管領使用之門號0000000000號SIM
    卡1張，應為法條中所謂之「他人電信設備」，而非應依第
    60條規定義務沒收之「電信器材」（90年11月22日臺灣高等
    法院暨所屬法院90年法律座談會彙編參照），復已經被告所
    丟棄，為免將來執行困難，爰不另為沒收之諭知，附此指明
    。
四、末按法律經修正，若無論依修正前或修正後之規定，其構成
    要件及法律效果均相同者，即無有利或不利之情形，參之最
    高法院97年4月22日97年度第2次刑事庭會議決議意旨，即無
    庸為新舊法之比較。另參酌最高法院97年11月7日97年度第
    21次刑事庭會議決議意旨，就無庸為新舊法比較之情形，縱
    其適用欠妥當，惟無論適用行為時法或裁判時法，因結果並
    無不同，對判決不生影響，上訴審亦毋庸撤銷改判。查刑法
    第41條業於98年12月30日修正公布，已於99年1月1日生效，
    然就刑法第41條第1項前段之構成要件及法律效果，皆未修
    正改變，本件各罪之宣告刑均未逾6月，所定應執行刑亦未
    逾6月，無論依修正前或修正後之刑法第41條第1項前段易科
    罰金之規定，皆得以1,000元、2,000元或3,000元折算1日，
    易科罰金，自無庸為新舊法比較，而逕行適用修正後刑法第
    41 條第1項前段，併此敘明。
據上論斷，依刑事訴訟法第273 條之1 第1 項、第299 條第1 項
前段，電信法第56條第1項、第60條，刑法第11條前段、第320條
第1項、第339條之2第1項、第41條第1項前段、第51條第5款、第
74條第1項第1款，刑法施行法第1條之1，判決如主文。
本案經檢察官丙○○到庭執行職務。
中    華    民    國    99    年    1     月    28    日
                  刑事第二庭    法  官  林拔群
以上正本證明與原本無異。
如不服本判決應於收受送達後10日內向本院提出上訴書狀，並應
敘述具體理由；其未敘述上訴理由者，應於上訴期間屆滿後20日
內向本院補提理由書（均須按他造當事人之人數附繕本）。「切
勿逕送上級法院」。告訴人或被害人對於本判決如有不服，請書
具不服之理由狀，請求檢察官上訴者，其上訴期間之計算係以檢
察官收受判決正本之日期為準。
                                書記官  鄭鈺瓊
中    華    民    國    99    年    1     月    28    日
附錄論罪科刑依據法條：
刑法第320 條第1 項
意圖為自己或第三人不法之所有，而竊取他人之動產者，為竊盜
罪，處5 年以下有期徒刑、拘役或5 百元以下罰金。
刑法第339條之2第1項：
意圖為自己或第三人不法之所有，以不正方法由自動付款設備取
得他人之物者，處3年以下有期徒刑、拘役或10,000元以下罰金
。
電信法第56條第1 項
意圖為自己或第三人不法之利益，以有線、無線或其他電磁方式
，盜接或盜用他人電信設備通信者，處5 年以下有期徒刑，得併
科新臺幣150 萬元以下罰金。


司法院資訊處製作；財團法人民間司法改革基金會備份。
